【裁判字號】    98,交聲,99
【裁判日期】    980114
【裁判案由】    聲明異議
【裁判全文】
臺灣臺中地方法院交通事件裁定          98年度交聲字第99號
原處分機關  交通部公路總局臺中區監理所
異  議  人
即受處分人  甲○○
上列異議人即受處分人因違反道路交通管理處罰條例案件，對於
交通部公路總局臺中區監理所民國97年12月03日所為之裁決（中
監違字第裁60-AP0000000號裁決書），聲明異議，本院裁定如下
：
    主    文
異議駁回。
    理    由
一、原處分機關意旨略以﹕異議人即受處分人甲○○（下稱受處
    分人）於97年10月01日20時23分在臺北市○○○路○段105
    巷1號處被舉發3809-QD號自用小客車，因「在劃有紅線路段
    停車」之違規，為臺北市政府警察局中正第一分局員警依違
    反道路交通管理處罰條例第56條第1項第1款逕行舉發並掣開
    北市警交大字第AP0000000號舉發通知單，受處分人到案申
    訴，經原處分機關函查違規屬實，遂於97年12月03日以中監
    違字第裁60-AP0000000號裁決書，裁處受處分人違反道路交
    通管理處罰條例第56條第1項第1款規定，處罰鍰新臺幣（下
    同）900元，於法並無不合等語。
二、聲明異議意旨略以：受處分人於97年10月1日晚上20時14分
    左右，因姪孫女臨時發高燒，需急送就醫，於到達姪孫女住
    處，因找不到停車位，基於急迫性，就將車暫停在杭州路1
    段105巷，前後不到10分鐘，後因姪孫女已退燒而未送醫，
    故無就醫紀錄可供證明，且當時是晚上8時許，巷道之交通
    流量已非常稀少，而無阻礙交通順暢，爰聲明異議等語。
三、按「標線依其型態原則上分類如左：一、線條：以實線或虛
    線標繪於路面或緣石上，用以管制交通者，原則上區分如左
    ：(五)紅實線：設於路側，用以禁止臨時停車」，道路交通標
    誌標線號誌設置規則第149條第1項第1款第5目定有明文；次
    按汽車臨時停車時，設有禁止臨時停車標誌、標線處所不得
    臨時停車；禁止臨時停車處所不得停車；汽車駕駛人停車時
    ，在禁止臨時停車處所停車者，處新臺幣六百元以上一千二
    百元以下罰鍰，道路交通安全規則第第11條第1項第3款、第
    112條第1項第1款，道路交通管理處罰條例第56條第1項第1
    款，亦分別定有明文。
四、經查﹕
  (一)受處分人駕駛上開車輛，於上開時、地，因「在劃有紅線路
    段停車」之違規而遭舉發，有臺北市政府警察局交通警察大
    隊舉發通知單暨違規照片及裁決書各一紙在卷可佐。
  (二)受處分人雖不否認有於上揭時間在該處停車之事實，惟以上
    開情詞置辯。經查，依臺北市政府警察局以97年12月16日北
    市警中正一分交字第09731910900號函稱：「經檢視本案採
    證相片所示3809-QD號車於97年10月1日20時23分在本市○○
    ○路○段105巷1號前繪有紅線禁止臨時停車路段停車，車輛
    熄火，駕駛人不在現場，違規停車屬實，本分局員警依法採
    證逕行舉發並無違誤之處。有關甲○○君陳述：... 因緊急
    要救人而導致違反劃有紅線路段暫停產生違規事項...1 節
    ，因黃君未檢附相關證明資料，本分局無法查證」，有該函
    附卷可稽。再者，依道路交通安全規則第93條第2項規定：
    消防車、救護車、警備車及工程救險車執行任務時，於開啟
    警示燈及警鳴器執行緊急任務時，得不受標誌、標線及號誌
    指示之限制。而受處分人於本案駕駛之自小客車並非前揭列
    舉之車輛，且受處分人又無法舉證其係因緊急避難之行為而
    臨時停車於紅實線上，故無法以此抗辯為阻卻違法事由。受
    處分人之所辯，尚不足採。本件員警依法舉發，及原處分機
    關據以援引上開規定，裁處罰鍰900元，並無違法。本件聲
    明異議為無理由，應予駁回。
五、據上論斷，應依道路交通管理處罰條例第87條第2項，道路
    交通案件處理辦法第19條，裁定如主文。
中    華    民    國    98    年    1    月    14    日
                  交通法庭  法  官  戴嘉慧
上正本證明與原本無異。
如不服本裁定應於送達後5日內向本院提出抗告狀。（應附繕本
）
                            書記官  劉晴芬
中    華    民    國    98    年    1    月    14    日


司法院資訊處製作；財團法人民間司法改革基金會備份。
